臺灣板橋地方法院刑事判決　　　　　　 100年度訴字第1583號
公　訴　人　臺灣板橋地方法院檢察署檢察官
被　　　告　游健山
??????????住新北市○.
上列被告因妨害公務等案件，經檢察官提起公訴（100 年度偵字
第11031 號），被告於準備程序中對被訴之事實為有罪陳述，本
院合議庭裁定由受命法官獨任行簡式審判程序，並判決如下：
    主      文
游健山犯脫逃罪，累犯，處有期徒刑伍月，如易科罰金，以新臺
幣壹仟元折算壹日；又犯毀棄公務員職務上掌管之物品罪，累犯
，處有期徒刑陸月，如易科罰金，以新臺幣壹仟元折算壹日；應
執行有期徒刑捌月，如易科罰金，以新臺幣壹仟元折算壹日。
    事實及理由
一、本件係依刑事訴訟法第273 條之1 第1 項規定，以簡式審判
    程序審理，合先敘明。
二、本件犯罪事實、證據，除犯罪事實欄部分補充「游健山前於
    民國89年間，因偽造貨幣及竊盜案件，經本院以89年度訴
    字第406 號判決判處有期徒刑3 年1 月、3 月，並定應執行
    有期徒刑3 年2 月，上訴後，經臺灣高等法院以89年度上訴
    字第2359號判決上訴駁回，復上訴後，由最高法院以91年度
    台上字第7196號判決將原判決撤銷，嗣經臺灣高等法院以92
    年度上更(一)字第33號判決上訴駁回確定；又於89年間，因
    施用毒品案件，經本院以92年度易緝字第193 號判決判處有
    期徒刑3 月確定，上開二案所處徒刑，嗣經本院以92年
    度聲字第2466號裁定應執行有期徒刑3 年4 月確定，於94年
    12月29日假釋出監，所餘刑期付保護管束，迄95年7 月4 日
    保護管束期滿未經撤銷假釋，未執行之刑以已執行完畢論（
    據此，本件構成累犯）；另於95年間，因施用毒品案件，
    經本院以95年度毒聲字第1276號裁定送勒戒處所施以觀察、
    勒戒後，因認有繼續施用毒品傾向，復由本院以95年度毒聲
    字第1925號裁定令入戒治處所施以強制戒治，嗣於96年8 月
    13日停止戒治出所，該次施用毒品犯行並經台灣板橋地方法
    院檢察署檢察官以96年度戒毒偵字第438 號為不起訴處分確
    定；復於99年間，因施用毒品案件，經本院以99年度訴字
    第2240號判決判處有期徒刑7 月、4 月，並定應執行有期徒
    刑9 月，上訴後，由臺灣高等法院以99年度上訴字第3548號
    判決上訴駁回確定；又於99年間，因施用毒品案件，經本
    院以99年度訴字第2445號判決判處有期徒刑7 月、4 月，並
    定應執行刑有期徒刑9 月，上訴後，由臺灣高等法院以100
    年度上訴字第474 號判決上訴駁回確定，前揭二案所處
    之刑，嗣經本院以100 年度聲字第2799號裁定應執行有期徒
    刑1 年4 月確定（於100 年4 月12日入監執行，現尚未執行
    完畢）」、「另基於毀棄公務員職務上掌管物品之犯意，將
    車牌號碼6330-FK 號偵防車上之行政院海岸巡防署海洋巡防
    總局第一海巡隊移送卷宗（包含扣案之第一級毒品海洛因殘
    渣袋5 個、毒品注射針筒13支、稀釋毒品食鹽水1 瓶）棄置
    於某市場之垃圾桶內，致使前開移送卷宗暨扣案物品滅失」
    ，證據欄部分補充「被告於本院審理時之自白」外，餘均引
    用如附件檢察官起訴書之記載。
三、按被告為經海巡隊員依法逮捕之人，其竟於遭海巡隊員移送
    臺灣板橋地方法院檢察署應訊途中，為脫逃而趁機竊取偵防
    車（偵防車上併有海巡隊員蘇仁君所有之皮包〈內有新台幣
    3 千元〉、車鑰匙、行政院海岸巡防署海洋巡防總局第一海
    巡隊移送卷宗〈包含扣案之第一級毒品海洛因殘渣袋5 個、
    毒品注射針筒13支、稀釋毒品食鹽水1 瓶〉等物），核其此
    部分所為，係犯刑法第161 條第1 項之脫逃罪、同法第320
    條第1 項之普通竊盜罪，而其脫逃行為與竊盜行為，於時空
    上甚為密接，二罪之犯罪行為及狀態更有局部重疊之關係，
    且被告主觀上之犯意，即係為脫逃而施以竊盜行為，應評價
    為法律上之一行為，侵害二個財產法益，為想像競合犯，依
    刑法第55條規定，僅從一重之脫逃罪處斷，公訴人於起訴書
    中記載被告此部分所為乃犯意個別、行為互殊，請與分論併
    罰等語，容有誤會；至被告將行政院海岸巡防署海洋巡防總
    局第一海巡隊移送卷宗（包含扣案之第一級毒品海洛因殘渣
    袋5 個、毒品注射針筒13支、稀釋毒品食鹽水1 瓶）棄置於
    某市場之垃圾桶內，致使前開移送卷宗暨所扣案物品滅失之
    行為，係犯刑法第138 條之毀棄公務員職務上掌管物品罪；
    又被告前於89年間，因偽造貨幣及竊盜案件，經本院以89年
    度訴字第406 號判決判處有期徒刑3 年1 月、3 月，並定應
    執行有期徒刑3 年2 月，上訴後，經臺灣高等法院以89年度
    上訴字第2359號判決上訴駁回，復上訴後，由最高法院以91
    年度台上字第7196號判決將原判決撤銷，嗣經臺灣高等法院
    以92年度上更(一)字第33號判決上訴駁回確定，又於89年間，
    因施用毒品案件，經本院以92年度易緝字第193 號判決判處
    有期徒刑3 月確定，上開二案所處徒刑，嗣經本院以92
    年度聲字第2466號裁定應執行有期徒刑3 年4 月確定，於94
    年12月29日假釋出監，所餘刑期付保護管束，迄95年7 月4
    日保護管束期滿未經撤銷假釋，未執行之刑以已執行完畢論
    等情，有臺灣高等法院被告前案紀錄表附卷可參，則其於有
    期徒刑執行完畢後，5 年以內故意再犯本件有期徒刑以上之
    2 罪，均為累犯，就其前開所犯2 罪，均應依刑法第47條第
    1 項規定，各加重其刑；至被告前開所犯2 罪間，犯意各別
    ，行為互殊，應予分論併罰。
四、爰審酌被告素行、智識程度、犯罪之動機、目的、手段、所
    生危害、犯後坦認犯行尚有悔意等一切情狀，就其本件前開
    各犯行，分別量處如主文所示之刑，並均諭知如易科罰金之
    折算標準，暨定其應執行之刑，再諭知如易科罰金之折算標
    準，以示懲儆。
據上論斷，應依刑事訴訟法第273 條之1 第1 項、第299 條第1
項前段、第310 條之2 、第454 條第2 項，刑法第161 條第1 項
、第320 條第1 項、第138 條、第47條第1 項、第41條第1 項前
段、第8 項、第55條、第51條第5 款，刑法施行法第1 條之1 ，
判決如主文。
本案經檢察官高智美到庭執行職務。
中    華    民    國   100    年    8     月    12    日
                  刑事第二十庭  法  官  陳明偉
附錄本案論罪科刑法條全文：
以上正本證明與原本無異。
如不服本判決，應於判決送達後10日內，向本院提出上訴狀。
                                書記官  尤怡文
中    華    民    國   100    年    8     月    12    日
附錄本案論罪科刑法條全文：
刑法第138條
毀棄、損壞或隱匿公務員職務上掌管或委託第三人掌管之文書、
圖畫、物品，或致令不堪用者，處5 年以下有期徒刑。
刑法第161 條
依法逮捕、拘禁之人脫逃者，處一年以下有期徒刑。
損壞拘禁處所械具或以強暴脅迫犯前項之罪者，處五年以下有期
徒刑。
聚眾以強暴脅迫犯第 1 項之罪者，在場助勢之人，處三年以上十
年以下有期徒刑。
首謀及下手實施強暴脅迫者， 處五年以上有期徒刑。
前三項之未遂犯，罰之。
刑法第320條
意圖為自己或第三人不法之所有，而竊取他人之動產者，為竊
盜罪，處 5 年以下有期徒刑、拘役或 5 百元以下罰金。
意圖為自己或第三人不法之利益，而竊佔他人之不動產者，依前
項之規定處斷。
前二項之未遂犯罰之。